臺灣基隆地方法院刑事判決　　　　　　　 96年度訴字第992號
公　訴　人　臺灣基隆地方法院檢察署檢察官
被　　　告　乙○○
上列被告因違反毒品危害防制條例案件，經檢察官提起公訴（96
年度毒偵字第2659號、第2707號、第2759號），被告為有罪之陳
述，本院合議庭裁定由受命法官獨任以簡式審判程序進行審理，
並判決如下：
    主  文
乙○○施用第一級毒品，累犯，處有期徒刑柒月；又施用第一級
毒品，累犯，處有期徒刑柒月，扣案之注射針筒壹支，沒收。應
執行有期徒刑拾月，扣案之注射針筒壹支，沒收。
    事  實
一、乙○○前因施用毒品案件，經觀察、勒戒後，認無繼續施用
    毒品之傾向，於民國89年12月20日執行完畢釋放，並經臺灣
    基隆地方法院檢察署檢察官為不起訴處分確定。再因施用毒
    品案件，經送觀察、勒戒後，認有繼續施用毒品之傾向，改
    送強制戒治（91年8 月2 日停止戒治付保護管束，92年2 月
    27日執行完畢），並經提起公訴，由本院判處應執行有期徒
    刑10月確定，於93年3 月2 日執行完畢。復因於上開強制戒
    治執行完畢5 年內之93年3 月底、93年9 月23日施用毒品，
    經本院分別以93年度訴字第532 號、94年度瑞簡字第2 號判
    決判處有期徒刑8 月、6 月確定（嗣經定應執行刑為有期徒
    刑1 年）；又因施用毒品案件，經本院以94年度訴字第407
    號判決判處有期徒刑8 月確定，上開徒刑接續執行，於95年
    6 月16日假釋出監，迨95年10月17日假釋期滿視為執行完畢
    。
二、乙○○不思戒除毒癮，猶於96年9 月26日晚間、同年10月1
    日上午，在基隆火車站公共廁所內，以注射針筒施打手臂血
    管之方式，施用第一級毒品海洛因共二次。為警先後於：(一)
    96年9 月27日中午12時許，前往基隆市刑警大隊接受採尿送
    驗；(二)96年9 月27日晚間8 時30分許，在基隆市○○街69巷
    7 弄5 號前查獲；(三)96年10月1 日晚間7 時許，在基隆市○
    ○○路113 巷內查獲，並扣得注射針筒1 支。經警三度採集
    其尿液送驗，結果均呈海洛因之嗎啡陽性反應，而悉上情。
三、案經基隆市警察局刑警大隊、第二分局及第四分局分別移請
    臺灣基隆地方法院檢察署檢察官偵查起訴。
    理  由
壹、程序事項
    查本件被告乙○○所犯者非為死刑、無期徒刑、最輕本刑為
    3 年以上有期徒刑之罪或高等法院管轄第一審案件，其於準
    備程序進行中，先就被訴事實為有罪之陳述，經告知其簡式
    審判程序之旨，並聽取公訴人、被告之意見後，本院業已依
    刑事訴訟法第273 條之1 第1 項之規定，裁定由受命法官獨
    任以簡式審判程序進行本案之審理。
貳、實體事項
一、前揭事實業據被告於本院審理時坦承不諱，並有扣案之注射
    針筒1 支可憑。而被告為警查獲後所採集之尿液檢體，經送
    請檢驗，結果均呈海洛因之嗎啡陽性反應（由於海洛因在人
    體內會代謝成嗎啡，因此涉嫌海洛因之吸食者，係檢驗其尿
    液中之嗎啡反應），有臺灣尖端先進生技醫藥股份有限公司
    96年10月5 日濫用藥物檢驗報告1 紙、同年月11日濫用藥物
    檢驗報告2 紙附卷可稽，足見被告自白施用第一級毒品海洛
    因之情節，與事實相符，應可採信。綜上所陳，本案事證明
    確，被告犯行堪可認定，應依法論科。
二、論罪科刑：
    (一)查海洛因係毒品危害防制條例所列管之第一級毒品，此
        為該條例第2 條第2 項第1 款所明定；又犯毒品危害防
        制條例第10條施用毒品之罪者，檢察官應聲請法院裁定
        ，令被告入勒戒處所觀察、勒戒，經觀察、勒戒後，無
        繼續施用毒品之傾向者，應即釋放，並由檢察官為不起
        訴處分，有繼續施用毒品之傾向者，則由檢察官先聲請
        法院裁定令入戒治處所施以強制戒治，俟強制戒治期滿
        ，再行釋放，並由檢察官為不起訴處分；而依前開規定
        觀察勒戒或強制戒治執行完畢釋放後，5 年內再犯施用
        毒品之罪者，檢察官應依法追訴，毒品危害防制條例第
        20條第1 項、第2 項、第23條第2 項分別定有明文。
    (二)核被告所為，係犯毒品危害防制條例第10條第1 項之施
        用第一級毒品罪。被告持有第一級毒品海洛因之低度行
        為，應為施用毒品之高度行為所吸收，不另論罪。被告
        二次施用第一級毒品海洛因，犯意各別，時間有所差距
        ，不符接續犯之要件，應予分論併罰。至起訴書雖記載
        被告「分別於96年9 月27日12時35分許、96年9 月27日
        22時30分許及於96年10月1 日20時50分許為警採尿前各
        回溯24小時內某時，在不詳地點，施用第一級毒品海洛
        因」等語，然被告於96年9 月27日當天二度為警採尿，
        因回溯時間重疊之故，僅足以補強證明被告自白其於前
        一日晚間施用海洛因一次之犯行，而本院認定被告於96
        年9 月26日晚間施用海洛因一次，亦已滿足上開起訴範
        圍；且因起訴書並未認定被告於96年9 月27日12時35分
        許、同日22時30分許為警採尿前回溯24小時內某時，「
        各施用海洛因一次」，故並無另行諭知無罪之問題，附
        此敘明。
    (三)被告前曾受如事實欄所載有期徒刑之執行，此有臺灣高
        等法院被告前案紀錄表附卷可考，其於有期徒刑之執行
        完畢後，5 年以內故意再犯本件有期徒刑以上之罪，為
        累犯，應加重其刑。本院審酌被告犯罪之動機、吸食頻
        率、曾有施用毒品之前科仍不知戒除，惟犯罪後坦承犯
        行，且所犯之施用毒品犯行乃戕害自己身心健康，並未
        危及他人等一切情狀，量處如主文所示之刑，並定其應
        執行之刑。
    (四)末查，扣案之注射針筒1 支為市售一般藥用之物，雖非
        專供施用毒品之器具，此業據本院當庭勘驗無訛（96年
        12月19日審判筆錄參照），然屬被告所有供施打海洛因
        所用之物，業據被告供明無誤，爰依刑法第38條第1 項
        第2 款之規定宣告沒收。至起訴書所稱之「殘渣袋」，
        因檢察官並未舉證證明內有毒品殘渣，且被告否認該只
        分裝袋與施用毒品間有任何關連，爰不予宣告沒收。
據上論斷，應依刑事訴訟法第273 條之1 第1 項、第299 條第1
項前段，毒品危害防制條例第10條第1 項，刑法第11條前段、第
47條第1 項、第51條第5 款、第38條第1 項第2 款，判決如主文
。
本案經檢察官甲○○到庭執行職務。
中　　華　　民　　國　　96　　年　　12　　月　　31　　日
                  刑事第二庭法  官  楊皓清
以上正本證明與原本無異。
如不服本判決應於收受本判決後10日內向本院提出上訴書狀，其
未敘述上訴理由者，並得於提起上訴後10日內向本院補提理由書
狀（均須按他造當事人之人數附繕本。）「切勿逕送上級法院」
中　　華　　民　　國　　96　　年　　12　　月　　31　　日
                            書記官  盧鏡合
附錄論罪法條：
毒品危害防制條例第10條第1 項
施用第一級毒品者，處6 月以上5 年以下有期徒刑。
